臺灣桃園地方法院刑事判決　　　　　　　　　　　　　九十年度訴字第二二號
　　公　訴　人　臺灣桃園地方法院檢察署檢察官
　　被　　　告　甲○○
右列被告因違反毒品危害防制條例案件，茲經檢察官提起公訴（九十年度毒偵字第二
三○七號），本院判決如左：
    主      文
甲○○連續施用第一級毒品，累犯，處有期徒刑壹年，扣案之海洛因注射針筒壹支沒
收之。又施用第二級毒品，累犯，處有期徒刑捌月。應執行有期徒刑壹年陸月，扣案
之海洛因注射針筒壹支沒收之。
    事      實
一、甲○○曾於民國（下同）八十五年間因違反麻醉藥品管理條例，經本院於八十五
    年十二月十三日判處有期徒刑五月確定，於八十六年三月四日易科罰金執行完畢
    ，又於八十五年間因違反肅清煙毒條例，經臺灣高等法院於八十五年十月廿四日
    判處有期徒刑三年二月確定，再於八十六年間因違反麻醉藥品管理條例，經本院
    於八十六年十月三十日判處有期徒刑六月確定，該二案之罪刑接續執行，於八十
    八年四月廿八日假釋在案，須至九十年三月十二日始假釋期滿，然其前案之有期
    徒刑三年二月之刑期已於八十九年十月三日執行完畢。其於八十七年間又因施用
    第二級毒品安非他命案件，經強制戒治交付保護管束期滿，由台灣桃園地方法院
    檢察署檢察官於民國九十年五月九日，以九十年度戒偵字第四二八號不起訴處分
    確定。嗣甲○○於五年內復基於概括之犯意，自九十年五月十日起至九十年六月
    十六日止，先後在桃園縣中壢市○○里○鄰○○街三十七號等處，將少許海洛因
    及礦泉水放入注射針筒內，再注射入血管之方式，連續施用第一級毒品海洛因多
    次；另於同年六月十六日回溯前九十六小時止內之某一時點，在其前開住處，施
    用第二級毒品安非他命一次。嗣於九十年六月十六日下午六時三十分許，在桃園
    縣平鎮市○○街十四號一樓查獲，並在其身上扣得其所有供施用毒品海洛因之注
    射針筒一支。
二、案經桃園縣警察局中壢分局報請臺灣桃園地方法院檢察署檢察官偵查起訴。
    理      由
一、右揭事實，業據被告甲○○於審理時坦承不諱，且有扣案之海洛因注射針筒一支
    可資佐證，且被告為警查獲時所採尿液經送檢驗結果係呈嗎啡、甲基安非他命陽
    性反應（編號：E－二一一號），有桃園縣警察局中壢分局被採尿人姓名編號對
    照表、桃園縣衛生局不法藥物尿液檢定書各一紙附卷可稽。又被告前因施用第二
    級毒品安非他命案件，已強制戒治期滿，並由臺灣桃園地方法院檢察署檢察官於
    九十年五月九日以九十年度戒偵字第四二八號不起訴處分確定，有該不起訴處分
    書、刑案資料查註紀錄表、臺灣高等法院被告全國前案紀錄表各一份在卷足憑；
    且被告於五年內再犯本件毒品危害防制條例第十條第一、二項之罪，依毒品危害
    防制條例第二十三條第二項中段之規定，業經本院以九十年度毒聲字第三八二五
    號裁定令入戒治處所，施以強制戒治一年，亦有上開裁定在卷可參。綜上，其於
    五年內再犯毒品危害防制條例第十條第一、二項之罪，罪證明確，應予依法論科
    。
二、按海洛因、安非他命各為毒品危害防制條例第二條第二項第一款、第二款所分別
    規範之第一級毒品、第二級毒品，被告予以施用，係犯同條例第十條第一項之施
    用第一級毒品罪、同條第二項之施用第二級毒品罪，其施用第一級毒品海洛因、
    第二級毒品安非他命前分別持有第一級毒品海洛因、第二級毒品安非他命之低度
    行為，各為施用之高度行為所吸收，不另論罪。又其多次施用第一級毒品犯行，
    時間緊接，手段相似，顯係基於概括之犯意多次觸犯犯罪構成要件相同之罪名，
    應論以連續犯一罪，並加重其刑。又被告曾於八十五年間因違反麻醉藥品管理條
    例，經本院於八十五年十二月十三日判處有期徒刑五月確定，於八十六年三月四
    日易科罰金執行完畢，又於八十五年間因違反肅清煙毒條例，經台灣高等法院於
    八十五年十月二十四日判處有期徒刑三年二月確定，再於八十六年間因違反麻醉
    藥品管理條例，經本院於八十六年十月三十日判處有期徒刑六月確定，該二案之
    罪刑接續執行，於八十八年四月廿八日假釋在案，須至九十年三月十二日始假釋
    期滿，然其前案之有期徒刑三年二月之刑期已於八十九年十月三日執行完畢，其
    於五年以內再犯本件有期徒刑以上之二罪，均為累犯，應依刑法第四十七條規定
    分別遞加、加重其刑。被告所犯前開二罪，犯意各別、手段互殊，應予分論併罰
    之。爰審酌被告前開素行，五年內再犯本罪之情節，所犯限於自殘，尚未對社會
    造成重大危害，且犯後坦承犯行等一切情狀，分就所犯各罪量處如主文所示之刑
    ，並定其應執行刑。扣案之海洛因注射針筒一支，為被告所有且供施用第一級毒
    品海洛因所用之物，業據被告自承在卷，應依刑法第三十八條第一項第二款規定
    宣告沒收，併予明。
據上論斷，應依刑事訴訟法第二百九十九條第一項前段，毒品危害防制條例第十條第
一項、第二項、第二十三條第二項前段，刑法第十一條前段，第五十六條、第四十七
條、第五十一條第五款、第三十八條第一項第二款，判決如主文。
本案經檢察官廖先志到庭執行職務。
中      華      民      國    九十一    年      一      月    二十一    日
                                      臺灣桃園地方法院刑事第六庭
                                          法  官    游  紅  桃
右正本證明與原本無異。
如不服本判決，應於判決送達後十日內向本院提出上訴狀 (應附繕本)，上訴於臺灣
高等法院。
                                          書記官    王  元  宏
中      華      民      國    九十一    年      一      月    二十一    日
附論罪科刑依據之法條：
毒品危害防制條例第十條
施用第一級毒品者，處六月以上五年以下有期徒刑。
施用第二級毒品者，處三年以下有期徒刑。
